【裁判字號】    89,易,304
【裁判日期】    890711
【裁判案由】    違反毒品危害防制條例
【裁判全文】
臺灣基隆地方法院刑事判決                          八十九年度易字第三○四號
    公  訴  人  臺灣基隆地方法院檢察署檢察官
    被      告  甲○○
右列被告因違反毒品危害防制條例案件，經檢察官提起公訴（八十九年度毒偵字第一
○五九、八十九年度毒偵字第一二二八號），本院判決如左：
    主      文
甲○○連續施用第二級毒品，累犯，處有期徒刑柒月。
扣案之安非他命貳包（毛重合計貳點柒公克）均沒收銷燬之，吸食器壹組沒收之。
    事      實
一、甲○○曾因違反麻醉藥品管理條例等案件，經本院分別判處有期徒刑五月、七月
    確定，合併應執行有期徒刑九月，接續執行後，於民國八十四年二月二日執行完
    畢。又曾因二次施用毒品案件，經臺灣基隆地方法院檢察署檢察官聲請本院裁定
    送觀察、勒戒後，均認無繼續施用毒品傾向，分別經臺灣基隆地方法院檢察署檢
    察官於八十七年七月二十四日以八十七年度偵字第二六五八號及於八十八年八月
    三十一日以八十八年度偵字第四三二三號、第四七○二號、八十八年度毒偵字第
    二○五號為不起訴處分確定。復於八十八年十月六日二十一時十五分許採尿前四
    日內某時，在不詳地點，施用第二級毒品安非他命，經本院於八十九年一月十日
    以八十九年度基簡字第三○號判處有期徒刑六月，如易科罰金以三百元折算一日
    ，並於八十九年二月十五日送達被告，嗣未經上訴，於八十九年三月一日確定。
    猶不思悔改，另基於概括犯意，自上開簡易判決後之八十九年二月十六日（起訴
    書記載為自八十八年十二月間）起至八十九年三月二十八日止，先後多次在基隆
    市○○區○○街七十三巷六十四弄八之三號及同市○○○路一一○之七十三號七
    樓（起訴書記載為基隆市○○○路一一○之七十三號七樓）等地，以將第二級毒
    品安非他命置於燈泡內用火燒烤加熱並吸食所產生氣體之方式，施用第二級毒品
    安非他命，嗣於八十九年三月二十八日下午六時三十分許，在基隆市○○○路一
    一○之七十三號七樓為警查獲，並扣得其所有供施用毒品用之安非他命二包（毛
    重合計二‧七公克）、吸食器一組及海洛因二包（驗餘淨重合計○‧八六公克）
    、注射針筒一支（施用第一級毒品海洛因部分業經本院於八十九年四月二十八日
    以八十九年度訴字第一九四號判處有期徒刑十月），及於八十九年三月二十九日
    上午一時三十五分許，因係列管毒品人口，經警採集其尿液送驗。
二、案經基隆市警察局第四分局報請臺灣基隆地方法院檢察署檢察官偵查起訴。
    理      由
一、右揭事實，訊據被告甲○○坦承不諱，且被告於八十九年三月二十八日下午六時
    三十分許為警查獲所採尿液經送檢驗結果，發現呈甲基安非他命陽性反應，八十
    九年三月二十九日上午一時三十五分許經警採取之尿液經送檢驗結果，則呈甲基
    安非他命及嗎啡陽性反應，此有基隆市衛生局八十九年四月十日（八九）基衛六
    字第○三八九六號檢驗成績書及台灣檢驗科技股份有限公司八十九年四月十一日
    編號ＣＺ00000000000濫用藥物尿液檢驗報告各一紙附卷可稽，復有
    其所有之安非他命二包（毛重合計二‧七公克）、吸食器一組及海洛因二包（驗
    餘淨重合計○‧八六公克）、注射針筒一支扣案可資佐證。又被告曾因二次施用
    毒品案件，經臺灣基隆地方法院檢察署檢察官聲請本院裁定送觀察、勒戒後，均
    認無繼續施用毒品傾向，分別經臺灣基隆地方法院檢察署檢察官於八十七年七月
    二十四日以八十七年度偵字第二六五八號及於八十八年八月三十一日以八十八年
    度偵字第四三二三號、第四七○二號、八十八年度毒偵字第二○五號為不起訴處
    分確定，並有上開不起訴處分書及本院被告全國前案紀錄表、臺灣基隆地方法院
    檢察署刑案資料查註紀錄表在卷可稽，被告係屬三犯毒品危害防制條例第十條第
    二項之罪，本件事證明確，被告犯行洵堪認定。
二、查安非他命屬毒品危害防制條例所規定之第二級毒品，該條例第二條第二項第二
    款著有明文。又犯毒品危害防制條例第十條施用毒品之罪者，檢察官應先將被告
    送勒戒處所觀察、勒戒，經觀察、勒戒後，無繼續施用毒品傾向者，應由檢察官
    為不起訴處分，有繼續施用毒品之傾向者，由檢察官聲請法院裁定令入戒治處所
    施以強制戒治；依前開規定為不起訴處分後，五年內再犯施用毒品之罪，經觀察
    、勒戒後，認有繼續施用毒品之傾向或三犯以上者，不適用前開規定，但應由檢
    察官聲請法院裁定令入戒治處所施以強制戒治；強制戒治違反保護管束應遵守事
    項情節重大者，得撤銷保護管束，仍應予強制戒治，毒品危害防制條例第二十條
    定有明文。本件被告屬三犯毒品危害防制條例第十條施用毒品之罪，已如前述，
    依毒品危害防制條例第二十條第三項規定，自應依法處罰，核被告所為，係犯毒
    品危害防制條例第十條第二項之施用第二級毒品罪。其持有第二級毒品安非他命
    之低度行為，應為施用毒品之高度行為所吸收，不另論罪。被告前後多次施用安
    非他命之犯行，時間緊接，觸犯構成要件相同之罪名，顯係基於概括犯意為之，
    為連續犯，應依刑法第五十六條之規定以一罪論，並加重其刑。末查被告前因違
    反麻醉藥品管理條例等案件，經本院分別判處有期徒刑五月、七月確定，合併應
    執行有期徒刑九月，接續執行後，於八十四年二月二日執行完畢，此有臺灣基隆
    地方法院檢察署刑案資料查註紀錄表在卷可按，其於有期徒刑執行完畢後，五年
    內再犯有期徒刑以上之本罪，為累犯，應依法遞加重其刑。爰審酌被告施用足以
    導致精神障礙及生命危險之成癮性藥物及其犯罪動機、次數、品行、犯罪後態度
    等一切情狀，量處如主文所示之刑。
三、扣案之安非他命二包（毛重合計二‧七公克）係第二級毒品，應依毒品危害防制
    條例第十八條第一項前段沒收銷燬之；另吸食器一組係被告所有供施用毒品使用
    之物，業據被告供明在卷，依法併予宣告沒收。至扣案之海洛因二包（驗餘淨重
    合計○‧八六公克）及注射針筒一支非被告供本件犯罪所用之物，爰不予宣告沒
    收，附此敘明。
據上論斷，應依刑事訴訟法第二百九十九條第一項前段，毒品危害防制條例第十條第
二項、第二十條第三項、第十八條第一項前段，刑法第十一條前段、第五十六條、第
四十七條、第三十八條第一項第二款，判決如主文。
本案經檢察官蔡和憲到庭執行職務。
中      華      民      國    八十九    年      七      月     十一     日
                                臺灣基隆地方法院刑事第二庭
                                        法      官  陳湘琳
右正本證明與原本無異。
對於本件判決如有不服，應於收受送達後十日內，向本院提出上訴書狀，上訴於臺灣
高等法院，並按他造當事人之人數附具繕本。
                                        書  記  官  李姿穎
中      華      民      國    八十九    年      七      月     十四     日
附錄論罪法條
毒品危害防制條例第十條第二項：
施用第二級毒品者，處三年以下有期徒刑。


司法院資訊處製作；財團法人民間司法改革基金會備份。
